臺灣高等法院刑事裁定
109年度聲字第3371號
聲  請  人
即  被  告  周浩偉




上列聲請人即被告因傷害致死案件（本院109年度原上訴字第82
號），聲請具保停止羈押，本院裁定如下：
    主  文
聲請駁回。
    理  由
一、聲請意旨略以：聲請人即被告周浩偉（下稱被告）有1名5歲
    兒子及1名4歲女兒需扶養照顧，現雖由前妻照顧，但日前收
    到前妻來信說不願再幫被告繼續照顧小孩，被告希望鈞院以
    具保方式停止羈押，讓被告能回去與家人商量、討論日後小
    孩之照顧，被告亦希望能在執行前能多陪伴小孩，被告不希
    望自己犯下之錯誤導致小孩被安置機構安置，被告一定會與
    家人商量給予小孩好的生活環境，懇求鈞院給予具保之機會
    ，讓被告盡父親之責任。被告在羈押期間經常反省自己所犯
    下之錯誤，亦經所內主管教誨之下深感後悔，絕不再犯，被
    告願意接受限制住居、限制出境等處分以證明被告無逃亡之
    想法，亦願意配合法院按時向法院或轄區派出所報到，請准
    予具保停押等語。
二、按被告經法官訊問後，認為犯罪嫌疑重大，而有：㈠逃亡或
    有事實足認為有逃亡之虞者；㈡有事實足認為有湮滅、偽造
    、變造證據或勾串共犯或證人之虞者；㈢所犯為死刑、無期
    徒刑或最輕本刑為5年以上有期徒刑之罪，有相當理由認為
    有逃亡、湮滅、偽造、變造證據或勾串共犯或證人之虞等情
    形之一者，非予羈押，顯難進行追訴、審判或執行者，得羈
    押之，民國106年4月26日修正公布、同年月28日生效之刑事
    訴訟法第101條第1項定有明文。又被告及得為其輔佐人之人
    或辯護人，得隨時具保，向法院聲請停止羈押，刑事訴訟法
    第110條第1項定有明文。而羈押之目的在於確保訴訟程式之
    進行、證據之保全及刑罰之執行。被告有無羈押之必要，及
    羈押後其原因是否仍然存在，暨有無繼續羈押之必要及應否
    延長羈押，均屬事實認定之問題。從而，聲請具保停止羈押
    ，除有刑事訴訟法第114條各款所列情形之一不得駁回者外
    ，准許與否，法院應就具體個案，依職權衡酌是否有非予羈
    押顯難保全證據或難以遂行訴訟程序或刑之執行為依據，在
    不違背通常生活經驗之定則或論理法則下，而為審酌認定。
三、經查：
　㈠被告前經本院於109年7月1日訊問後，認被告涉犯刑法第277
    條第2項前段之傷害致人於死罪，犯罪嫌疑重大，且該罪為
    最輕本刑5年以上有期徒刑之重罪，且斟酌原判決所處之刑
    度，於此重刑下，有相當理由足認有逃亡之虞，有刑事訴訟
    法第101條第1項第3款之情形，非予羈押，顯難進行審判及
    執行而有羈押之必要性，於同日諭令羈押在案，有訊問筆錄
    及押票在卷可佐（見本院卷第81至87頁）。
  ㈡被告犯罪嫌疑重大：
    被告所涉犯之刑法第277條第2項前段之傷害致人於死罪，有
    被告於警詢、偵訊、羈押審理及延長羈押審理、原審審理時
    之供述，另有證人即同案被告周浩宇於警詢、偵訊、羈押審
    理及延長羈押審理、原審審理時之供述、證人陳欣惠於警詢
    、偵訊中及原審審理時之證述、證人林秀花、張善程於警詢
    及偵訊中之證述、證人周心甯、徐夏子、李卉羽、李智源於
    偵訊中之證述。復有桃園市政府消防局108年11月7日桃消指
    字第1080035880號函附桃園市緊急救護案件紀錄表、長庚醫
    療財團法人林口長庚紀念醫院108年10月22日診斷證明書、
    臺灣桃園地方檢察署檢驗報告書、車牌號碼0000-00號自小
    客車所行經之路段監視器錄影光碟暨錄影畫面截圖、法務部
    法醫研究所解剖報告書暨鑑定報告書、桃園市政府警察局現
    場勘察採證紀錄表暨所附照片、卡拉OK店現場照片、證人陳
    欣惠案發現場模擬照片等證據資料可資佐證，足認被告犯罪
    嫌疑重大。
  ㈢被告有相當理由認有逃亡之虞：
  　經查，被告涉犯刑法第277條第2項前段之傷害致人於死罪，
    係最輕本刑5年以上之重罪，且經原審判處有期徒刑8年，量
    處之刑度非輕，且尚未確定，被告逃匿以規避審判程序進行
     及刑罰執行之可能性甚高，良以重罪常伴有逃亡之高度可
    能，係趨吉避凶、脫免刑責、不甘受罰之基本人性，而有相
    當理由認為有逃亡之虞，非予羈押顯難確保審判及執行，是
    被告有刑事訴訟法第101條第1項第3款之羈押事由，亦堪認
    定。
  ㈣本件有羈押被告之必要：
  1.按憲法第8條第1項前段雖明文：「人民身體之自由應予保障
    」，然身體自由之基本權並非漫無限制，同法第23條更規定
    ：「以上各條列舉之自由權利，除為防止妨礙他人自由、避
    免緊急危難、維持社會秩序或增進公共利益所必要者外，不
    得以法律限制之。」，刑事訴訟法第101條、第101條之1 正
    是本於增進公共利益，讓司法權能有效行使、刑事程序實現
    公平正義之目的所立基之條文規範。因此，身體自由之基本
    權在符合程序正義之基礎下，自得在最小限度內，適當地限
    制人民身體自由之基本權，並非謂人民身體自由之基本權，
    在符合法律要件之限制下，均不得限制之。次按執行羈押後
    有無繼續羈押之必要，仍許法院斟酌訴訟進行程度及其他一
    切情事而為認定，且羈押被告之目的，在於確保訴訟程序之
    進行、證據之存在、真實及確保刑罰之執行，而被告有無羈
    押之必要，以及羈押後其原因是否仍然存在，有無繼續羈押
    之必要，屬事實認定問題，法院有依法審認裁量之職權，自
    得就具體個案情節予以斟酌決定，如就客觀情事觀察，法院
    許可羈押之裁定在目的與手段間之衡量並無明顯違反比例原
    則情形，即無違法或不當可言（最高法院104年度臺抗第285
    號裁定意旨參照）。
  2.經查，本件被告僅因不滿被害人在車內嘔吐，即對當時已無
    反抗能力之被害人為傷害犯行，手段兇殘，嚴重欠缺尊重他
    人生命、身體之觀念，終致被害人傷重不治，造成無法彌補
    之傷害。本院審酌全案卷證，認被告所為，對於被害人法益
    之破壞及社會治安之影響重大，並斟酌被告所述及目前尚未
    有具體與被害人家屬和解或取得和解之計劃與洽談結果。若
    命被告具保、責付或限制住居等侵害較小之手段，均不足以
    確保審判程序之順利進行等情，自無從准予被告以具保及限
    制住居等方式替代之，該羈押之強制處分確屬最後不得已之
    手段，權衡國家刑事司法權之有效行使、社會秩序及公共利
    益、被告之自由法益及訴訟上防禦權受限制之程度，本院認
    對被告維持羈押之處分尚屬適當、必要，合乎比例原則，仍
    有繼續羈押之必要。是被告聲請意旨所稱其願意接受限制住
    居、限制出境等處分，亦願意配合法院按時向法院或轄區派
    出所報到，請准予具保停押云云，委無可採。
  ㈤至被告聲請意旨雖陳稱：其有幼小兒女需扶養照顧，不願渠
    等遭安置，希望回去與家人商量、討論，以盡父親之責，且
    其已深感後悔，絕不再犯云云，然此等並非刑事訴訟法第11
    4條各款所定不得駁回具保聲請之情形，亦與是否准予具保
    停止羈押之審酌無涉，自難採為具保停止羈押之理由。
四、綜上，本件並無刑事訴訟法第114條所列各款不得駁回具保
    停止羈押聲請之情形，考量本案被告所涉犯之刑法第277條
    第2項前段之傷害致人於死罪對社會危害之高度風險，經審
    酌被告之侵害法益情狀及其人身自由基本權利，就其目的與
    手段依比例原則權衡，並斟酌倘命被告具保、責付或限制住
    居等侵害較小之手段，尚不足以確保本案後續審判或刑罰執
    行程序得以順利進行，應認仍有羈押之必要。聲請意旨所指
    各節，衡諸訴訟程序進行之程度，尚難採為具保停止羈押之
    理由。是本件聲請為無理由，應予駁回。
據上論斷，依刑事訴訟法第220條，裁定如主文。
中　　華　　民　　國　   109　 年　   8 　 月　　25 　日
      　　　　　　刑事第二十五庭審判長法　官  宋松璟    
  　　　　　　　　　　　　　　        法　官  文家倩 
　  　　　 　 　　　　　　　　  　　  法　官  黃翰義 
以上正本證明與原本無異。
如不服本裁定，應於收受送達後五日內向本院提出抗告狀。
                                      書記官  邱鈺婷
中　　華　　民　　國　　109 　年　　8 　　月　　27　　日